臺灣臺中地方法院刑事判決　94年度易字第1803號
公　訴　人　臺灣臺中地方法院檢察署檢察官
被　　　告　丙○○
上列被告因竊盜案件，經檢察官提起公訴（九十四年度偵字第二
五一七號），本院判決如下：
    主    文
丙○○意圖為自己不法之所有，而侵占離本人所持有之物，處罰
金壹仟元，如易服勞役，以佰元折算壹日。
    犯罪事實
一、丙○○曾於民國（下同）九十一年間，因傷害案件，經本院
    判處有期徒刑三月確定，於九十二年十二月十二日執行完畢
    （惟不構成累犯）。其於九十三年十月間，至臺中市○區○○○路二段十一號「福祿貝老安養中心」任職，約十日後，
    因故離職，尚有薪資新臺幣（下同）八千餘元未領。丙○○
    於九十三年十二月十一日中午十二時二十分三十一秒左右，
    進入該安養中心，原欲找會計領取薪水，在一樓辦公室門口
    探頭張望，未見到會計，即由樓梯步行上二樓。因仍未見到
    會計，再進入二樓廁所，發現甲○○所有之BENQ廠牌、門號
    0000000000號手機一支（價值約二千元）遺忘於廁所內，遂
    意圖為自己不法之所有，將該手機侵占入已。得手後，即將
    該手機置於口袋內，於同日十二時二十二分三十八秒左右迅
    速離去。甲○○欲告知丙○○領薪水之事，追出門外呼喊丙○○未果而返回。未幾，甲○○欲將藥拿至二樓，旋即記起
    手機遺忘於廁所內之情，至廁所尋找無著，撥打手機號碼亦
    未聽到鈴聲，在該中心老人之身上亦未尋獲，再查看監視器
    畫面，發現其遺忘手機後，只有丙○○進入廁所，甲○○又
    請護士乙○○撥打丙○○之0000-000000號行動電話，丙○○竟偽稱伊未來過該中心云云，甲○○始知上情。
二、案經甲○○訴由臺中市警察局第一分局報請臺灣臺中地方法
    院檢察署檢察官偵查起訴。
    理    由
一、訊據被告對於在上述時間，進入福祿貝老安養中心二樓之事
    實坦承不諱，惟矢口否認有何侵占甲○○手機之犯行，辯稱
    ：當天只是想要領薪水，到二樓廁所之目的是要找會計，因
    找不到會計，又尚有事情待處理，故旋即離開，沒有拿甲○○之手機，甲○○在該中心還要負責洗衣服，因工作量大，
    時常抱怨，甲○○可能以為會被伊取代，所以有心結要誣陷
    伊；而某次因電鍋電線走火，不能煮飯，伊要求換新的電線
    ，乙○○的口氣不好，亦有可能誣陷伊，伊並未接到乙○○
    之電話，且當時伊使用之0000-000000號行動電話已因欠費
    而遭停機云云。惟查：
（一）前述事實，業據被害人甲○○在庭指述甚詳，而經本院當
      庭勘驗當日現場監視器錄影VCD結果，被害人甲○○確於
      當日中午十二時十八分四十八秒左右，手持其手機消失於
      畫面左側（即進入廁所），於二十分三十二秒左右即出現
      在一樓櫃臺忙碌；而被告確實於十二時二十分三十一秒左
      右，進入該安養中心，於四十四秒左右上樓梯往二樓走去
      ，於二十一分二秒左右自二樓樓梯口進入二樓，先走向桌
      子後再往左側（廁所）走去，於二十一分八秒左右自畫面
      左側消失（進入廁所），至二十二分十九秒自二樓玻璃門
      走下樓梯，於三十一秒下樓，於三十八秒左右開大門離去
      ，畫面中雖未見到被告手持手機，但被告於離去時將手插
      於左邊口袋，被害人甲○○尚於四十秒左右出來查看，約
      五十秒左右追出門外（但該中心之各個監視器，時間設定
      並不一致）等情，有本院九十四年十一月九日審判筆錄及
      偵查卷第十五、十六頁之翻拍照片可稽，堪認被害人甲○○所稱：伊在上廁所前以手機撥打電話，遂將手機遺忘於
      廁所內，後來護理站打內線電話要伊下去幫忙包藥，伊就
      下去一樓，嗣丙○○進入該中心又匆匆離去，其欲告知丙○○領薪水之事，追出門外呼喊丙○○未果而返回，嗣欲
      將藥拿至二樓時，旋即記起手機遺忘於廁所內之情，至廁
      所尋找無著，撥打手機號碼亦未聽到鈴聲，在該中心老人
      之身上亦未尋獲，再查看監視器畫面，發現其遺忘手機後
      ，只有丙○○進入廁所等情，應屬事實而堪採信。
（二）甲○○於查看監視器畫面，發現其遺忘手機後，只有丙○○進入廁所，隨即請護士乙○○撥打被告之電話，第一通
      未接通，打第二通時被告有接聽電話，被告稱：「你們看
      錯人了，那不是我，我沒來過公司。」等語，業經證人乙○○於偵訊及審判時證述明確。
（三）被告要求調閱通聯紀錄一節，雖因已逾保存期限而無法調
      得，惟被告所使用之0000-000000號行動電話係至九十四
      年一月十八日始拆機等情，有臺灣大哥大股份有限公司九
      十四年十月二十日回函所附用戶資料附於本院卷可稽（偵
      查卷第四八頁所附資料亦同）。足徵被告所使用之0000-0
      00000號行動電話，於案發時尚可接聽。而被告既已自該
      中心離職，已無取代甲○○之可能，且被告在職僅短短十
      日，衡情應僅與甲○○、乙○○有過小摩擦而無大仇怨，
      渠二人自無甘冒偽證罪處罰之風險而誣陷被告之虞，且甲○○已於偵查中表明伊不欲再追究等語，應更無誣陷被告
      之理。再者，被告當日至該中心之目的係為領薪水，既未
      找到會計，依常情理應有向其他同事探詢會計在何處，或
      留話表示何時再來等舉動，然而被告卻匆匆離開，復於乙○○去電詢問時否認去過該中心，其心虛之情相當明顯。
      故被告所辯，係屬卸責之語，不足採信。事證明確，被告
      犯行洵堪認定。
二、核被告丙○○所為，係犯刑法第三百三十七條之侵占其他離
    本人所持有之物罪。檢察官以同法第三百二十條第一項之竊
    盜罪嫌起訴，尚有未洽，起訴法條應予變更。被告雖曾受有
    期徒刑之執行完畢，惟刑法第三百三十七條之罪為專科罰金
    之罪，故不構成累犯。爰審酌被告犯罪之動機、目的、手段
    ，犯罪所生之危害、犯罪後之態度等一切情狀，量處如主文
    所示之刑，並諭知罰金易服勞役之折算標準。
據上論斷，應依刑事訴訟法第二百九十九條第一項前段、第三百
條，刑法第三百三十七條、第四十二條第二項，罰金罰鍰提高標
準條例第一條前段、第二條，判決如主文。
中　　華　　民　　國　　94　　年　　11　　月　　23　　日
                  刑事第六庭    審判長法　官　簡源希
                                      法　官　鄧敏雄
                                      法　官　林念祖
以上正本證明與原本無異。
如不服本判決，應於送達後十日內向本院提出上訴狀（須附繕本
），上訴於臺灣高等法院臺中分院。
                                      書記官
中　　華　　民　　國　　94　　年　　11　　月　　24　　日
附錄論罪科刑法條
中華民國刑法第三百三十七條 (侵占遺失物罪)
意圖為自己或第三人不法之所有，而侵占遺失物、漂流物或其他
離本人所持有之物者，處五百元以下罰金（罰金業已提高為十倍
，單位為銀元）。
